# 软件技术服务合同收入确认咨询

提问人：laoshiqan 时间：2013-11-28 10:44:30
咨询各位做过软件开发企业的专家，某企业（乙方，软件开发类企业）与某客户（甲方）签订软件技术开发服务合同，合同主要条款如下： 1 、合同总金额 1200 万，分三个阶段支付，每个阶段均由双方签字确认工作量并付款。 2 、甲方对乙方的任何款项支付并不表明甲方对乙方工作的全部或者部分接受； 3 、乙方人员提供服务所发啥呢个的责任、风险、费用均由乙方承担，且乙方不得因此使甲方承担任何责任和遭受任何损失。 4 、如发生甲方违约，甲方应按照工作量支付乙方报酬；如发生乙方违约，甲方有权解除合同，如因乙方违约导致甲方解除合同的，乙方除承担违约责任外，还需要支付违约金并返还所有甲方已支付服务报酬，乙方对甲方造成损失的，还需要赔偿甲方的损失。 请问该合同是否可以采用工作量或者成本的完工百分比法确认收入？或者按照三个阶段签认单确认收入？ 谢谢！

回答人：chenyiwei
这种情况应按照提供劳务模式确认收入。如果根据历史经验和对该项目技术难度等因素的分析，认为不具有重大不确定性的，可以采用完工百分比法确认收入。完工百分比的确定方法可以是准则规定的三种方法之一。

提问人：laoshiqan 时间：2013-11-29 11:24:09
我一开始也认为可以按照完工百分比法来确认，但是合同中的第 2 、 4 条的违约责任太大了，尤其是第 2 条、甲方对乙方的任何款项支付并不表明甲方对乙方工作的全部或者部分接受。感觉中间按照完工百分比法确认的收入风险和报酬没有转移。 不知道陈版是否这么看？有何规避的理由？由于企业这个业务是首次发生，没有其他合同可以借鉴，所以企业比较谨慎。

回答人：chenyiwei
对于违约责任条款，要关注这是单纯的保护性条款（触发违约责任的事项几乎不会发生），还是企业所承担的实质性义务（因其可能性较大、涉及责任金额较大，导致影响合同履行结果能否可靠估计的判断）。如果是后一种情况，则可能合同履行结果不能可靠估计，不能采用完工百分比法，只能在合同履行期间按照实际发生且预计能够得到补偿的成本确认收入，同时按实际发生的成本结转营业成本，不确认利润。